【裁判字號】    89,上易,170
【裁判日期】    890321
【裁判案由】    違反商標法
【裁判全文】
臺灣高等法院高雄分院刑事判決                    八十九年度上易字第一七號
    上訴人
    即被告      甲○○
右上訴人因違反商標法案件，不服臺灣高雄地方法院八十八年度易字第四七九一號中
華民國八十八年十二月十七日第一審判決（起訴案號：臺灣高雄地方法院檢察署八十
八年度偵字第一五五九五號），提起上訴，本院判決如左：
      主  文
上訴駁回。
      事實及理由
一、本案經本院審理結果，認第一審判決認事、用法及量刑均無不當，應予維持，並
    引用第一審判決書記載之事實、証据及理由如附件。
二、本院審理時上訴人甲○○仍坦承有販賣仿冒他人註冊商標圖案之鈕扣，惟辯稱其
    並不知所販賣之鈕扣係仿冒品等語（見八十九年二月九日本院訊問筆錄）。經查
    ：告訴人香奈兒公司對於「」圖樣確已向經濟部中央標準局取得商標專用權，此
    有該局第七六六六二九號註冊證影本乙紙附卷可憑（見高雄市政府警察局鹽
    埕分局刑事案件偵查卷），而香奈兒公司為國際知名之公司，其註冊商標圖樣為
    國內外業者所共知，依上訴人甲○○販賣鈕扣四十幾年之經驗，當可判斷其販賣
    之鈕扣係仿冒品，其所辯不知情一節，顯屬卸責之詞，不足採信，其上訴指摘原
    判決不當，為無理由，應予駁回。
三、上訴人甲○○經合法傳喚無正當理由於審判期日不到庭，依法不待其陳述逕行判
    決。
四、據上論斷，應依刑事訴訟法第三百七十三條、第三百六十八條、第三百七十一條
    ，判決如主文。
本案經檢察官邱榮藏到庭執行職務。
中    華    民    國     八十九     年       三       月     二十一     日
                              臺灣高等法院高雄分院刑事第九庭
                                  審判長法官  張明松
                                        法官  任森銓
                                        法官  張盛喜
右正本證明與原本無異。
不得上訴。
                                      書記官  鄭翠芬
中    華    民    國     八十九     年       三       月    二十三      日
附錄本判決論罪之法條：
商標法第六十二條：
意圖欺騙他人，有左列情形之一者，處三年以下有期徒刑、拘役或科或併科新臺幣二
十萬元以下罰金。
一、於同一商品或類似商品，使用相同或近似於他人註冊商標之圖樣者。
二、於有關之同一商品或類似商品之廣告、標帖、說明書、價目表或其他文書，附加
    相同或近似於他人註冊商標圖樣而陳列或散布者。
商標法第六十三條：
明知為前條商品販賣、意圖販賣陳列、輸出或輸入者，處一年以下有期徒刑、拘役或
科或併科新台幣五萬以下罰金。
                                                                        Ｋ
附件：
臺灣高雄地方法院刑事判決                        八十八年度易字第四七九一號
    公  訴  人  臺灣高雄地方法院檢察署檢察官
    被      告  甲○○  男三十八歲（民國○○年○月○○日生）
                        住高雄市○○區○○路三五四號十樓
                        居高雄市新興區○○○路五十號
                        身分證統一編號：Ｅ一二一九五九五號
右列被告因違反商標法案件，經檢察官提起公訴（八十八年度偵字第一五五九五號）
，本院判決如左：
    主  文
甲○○連續明知為於同一商品，使用相同於他人註冊商標之圖樣而販賣，處拘役伍拾
日，如易科罰金，以佰元折算壹日。
扣案之仿冒鈕扣肆仟肆佰零參顆，均沒收。
    事實
一、甲○○係設於高雄市新興區○○○路五０號及同區○○○路一五六號「建新達鈕
    線行」、「建新鈕線行」之負責人，以販售各式鈕扣為業，明知「」圖樣，業經
    瑞士商香奈兒股份有限公司（以下簡稱香奈兒公司），依法向經濟部中央標準局
    （現改制為乙慧財產局）申請註冊登記，經核准取得第00000000號商標
    專用權，指定使用於花鞭、刺繡、飾帶及練帶（髮辮）、鈕扣、鉤扣、人造花、
    皮帶扣及鞋扣、金屬鈕扣、拉鍊、扣條、手提包扣之商品上，係國內外知名之商
    標，尚在專用期間內（自民國八十六年七月一日起至九十三年一月十五日止），
    竟未經商標專用權人香奈兒公司之同意及授權，基於意圖營利之概括犯意，自不
    詳時間起，向崴登國際貿易有限公司（設於台北市○○街二四之一號，現遷移至
    台北縣蘆洲市○○路二二六號二樓，另經檢察官簽分偵辦）販入，及委託永光泰
    企業有限公司（設台北市○○○路○段一四二號三０二室，亦另經檢察官簽分偵
    辦）代理進口不詳姓名者使用香奈兒公司之上開商標於同一商品之仿冒鈕扣，在
    上開其所經營之鈕線行多次販賣予不特定人牟利。嗣於八十八年六月十日下午二
    時三十分許，為警分別在「建新達鈕線行」、「建新鈕線行」查獲，並扣得尚未
    賣出之仿冒鈕扣二千三百八十四顆、二千零十九顆。
二、案經被害人瑞士商香奈兒股份有限公司訴由高雄市政府警察局鹽埕分局移送台灣
    高雄地方法院檢察署檢察官偵察起訴。
    理  由
一、右揭犯罪事實，業據被告甲○○於本院審理時供承不諱，並有如事實欄所示之仿
    冒品扣案可佐。又「」之商標圖樣，業經香奈兒公司向經濟部中央標準局申請商
    標註冊，取得商標專用權，指定使用於花鞭、刺繡、飾帶及練帶（髮辮）、鈕扣
    、鉤扣、人造花、皮帶扣及鞋扣、金屬鈕扣、拉鍊、扣條、手提包扣之商品，尚
    在專用期間內，此有經濟部中央標準局商標註冊證一紙附卷可稽。另該扣案之物
    品一批，經香奈兒公司鑑定結果，確係仿冒品無訛，有上開公司出具之鑑定函一
    件在卷足憑。本件事證明確，被告之犯行洵堪認定。
二、核被告明知為仿冒品而仍販賣之所為，係犯商標法第六十三條之罪。又被告先後
    多次販賣仿冒品之數行為，時間緊接，所犯罪名基本構成要件相同，顯係出於概
    括之犯意反覆為之，為連續犯，應依刑法第五十六條之規定以一罪論。又被告之
    行為雖同時違反公平交易法第二十條第一款之規定，應依同法第三十五條規定處
    斷，惟被告行為後，公平交易法第三十五條已於八十八年二月三日修正變更，並
    自同年月五日起施行，而依修正後公平交易法第三十五條第一項規定，於科處被
    告刑罰前，須先經中央主管機關依同法第四十一條規定限期命其停止、改正其行
    為或採取必要更正措施，而逾期未停止、改正其行為或未採取必要更正措施，或
    停止後再為相同或類似違反行為，始科處行為人刑罰，較之修正前之公平交易法
    第三十五條規定，顯然新法較有利於被告，依刑法第二條第一項從新從輕之原則
    ，自應適用裁判時之新法規定。茲本件既未經中央主管機關限期命其停止、改正
    其行為或採取必要更正措施，自不符合修正後公平交易法第三十五條之犯罪構成
    要件，不能據此論科。公訴人就本件被告所犯違反商標法第六十三條之犯行，於
    起訴法條雖未論及，惟該部分之犯罪事實與公訴人認定被告違反公平交易法之犯
    罪事實係屬同一事實，且起訴事實亦已記載明確，是公訴人引用公平交易法第三
    十五條顯係誤引，附此敘明。爰審酌被告為牟一己私利，販賣上開仿冒品，侵害
    他人之乙慧財產權，有損我國在國際間之形象，固屬非是，惟念其無前科紀錄，
    素行良好，此有台灣高雄地方法院檢察署刑案資料查註紀錄表一紙附卷可稽，且
    犯後坦承犯行，態度良好等一切情狀，量處如主文所示之刑，並諭知易科罰金之
    折算標準。至扣案之仿冒鈕扣共計四千四百零三顆，依商標法第六十四條規定，
    不問屬於犯人與否，均宣告沒收。
據上論斷，應依刑事訴訟法第二百九十九條第一項前段，商標法第六十三條、第六十
四條，刑法第十一條、第五十六條、第四十一條，罰金罰鍰提高標準條例第二條，判
決如主文。
本案經檢察官李靜文到庭執行職務。
中    華    民    國    八十八    年      十二      月      十七        日
                                  臺灣高雄地方法院刑事第七庭
                                      法  官  何  悅  芳
右正本證明與原本無異。
如不服本判決，應於判決送達後十日內，向本院提出上訴狀。
                                      書記官  廖  文  瑞
中    華    民    國    八十八    年      十二    月        十七      日
附錄本案論罪科刑法條全文
商標法第六十三條：
明知為前條商品販賣、意圖販賣陳列、輸出或輸入者，處一年以下有期徒刑、拘役或
科或併科新台幣五萬以下罰金。


司法院資訊處製作；財團法人民間司法改革基金會備份。
